【裁判字號】    97,交聲,677
【裁判日期】    970704
【裁判案由】    違反道路交通管理處罰條例聲明異議
【裁判全文】
臺灣士林地方法院交通事件裁定
原處分機關  交通部公路總局臺北區監理所蘆洲監理站
異  議  人
即受處分人  甲○○
上列異議人即受處分人因違反道路交通管理處罰條例事件，對於
交通部公路總局臺北區監理所蘆洲監理站於中華民國97年5 月28
日所為之處分（原處分案號：北監蘆字第裁46-C00000000號、第
裁46-C00000000號）聲明異議，本院裁定如下：
    主  文
異議駁回。
    事  實
一、按汽車駕駛人，行經有燈光號誌管制之交岔路口闖紅燈者，
    處新臺幣（下同）1,800 元以上5,400 元以下罰鍰，並記違
    規點數3 點。次按汽車駕駛人，駕駛汽車有違反本條例之行
    為，經交通勤務警察或依法令執行交通稽查任務人員制止時
    ，不聽制止或拒絕停車接受稽查而逃逸者，除按各該條規處
    罰外，處3,000 元以上6,000 元以下罰鍰，並記違規點數1
    點，道路交通管理處罰條例第53條第1 項、第60條第1 項及
    第63條第1 項第1 款、第3 款分別定有明文。
二、原處分意旨略以：本件受處分人即異議人甲○○於民國97年
    3 月31日上午8 時50分許，駕駛車牌CIU-625 號重型機車沿
    臺北縣淡水鎮○○○路行駛，途經中正東路1 段與外環道交
    岔路口時，於中正東路燈光號誌已轉為紅燈之狀態下，未停
    等而強行闖越，經在場值勤員警攔查，不聽制止，拒絕停車
    接受稽查而逃逸，爰依道路交通管理處罰條例第53條第1項
    、第60條第1 項規定，分別裁處罰鍰1,800 元及3,000 元，
    並分別依同條例63條第1 項第3 款、第1 款規定，各記違規
    點數3 點及1 點之事實，有原處分機關之移送書1 份、原處
    分機關裁決處分之裁決書影本及臺北縣政府警察局舉發違反
    道路交通管理事件通知單影本各2 份在卷可憑，至為明確。
三、異議意旨略以：受處分人甲○○97年4 月3 日收到警察開的
    罰單，說受處分人在97年3 月31日闖紅燈並拒檢，伊不知道
    這件事情，罰單上車主之姓名有塗改及修正，且警方未提出
    具體之舉證等語。
四、經查：
  (一)本件受處分人即異議人甲○○於上揭時、地，騎駛車牌CIU-
    625 號重型機車行經設有燈光號誌管制之交岔路口闖紅燈，
    明知身著制服之值勤員警林光輝正面持指揮棒並鳴笛攔停，
    仍拒絕停車接受稽查而逃逸之違規事實，業據證人即本件舉
    發之臺北縣政府警察局淡水分局中山路派出所警員林光輝於
    本院調查中結證稱：97年3 月31日上午8 時50分，伊在臺北
    縣淡水鎮○○○路○段與外環道（淡金路）路口，執行交通
    稽查勤務，發現中正東路由淡水往臺北方向的號誌已經是紅
    燈，旁邊的車輛都已經停止，一名女子騎著銀色的機車闖紅
    燈，伊穿制服在該騎士前面拿指揮棒、吹警笛要攔她下來，
    騎士好像故意往內車道閃，閃過伊，伊就記下她車號。伊是
    確定她不會停下，就趕緊記下車號，且即便機車速度5 、60
    公里，3 、50公尺都還可以看得到車號，因當天是晴天且伊
    看到這個車道只有這一台機車過來等語綦詳（參見本院卷第
    22至23頁），且有如上所述原處分機關之移送書、原處分機
    關裁決處分之裁決書影本、臺北縣政府警察局舉發違反道路
    交通管理事件通知單影本附卷可稽，而受處分人甲○○於本
    院調查中亦不否認其於上開時間，確有騎駛上開機車，行經
    上開交岔路口等情（參見本院卷第22頁）。是上開違規之事
    實應甚明確而堪認定。
  (二)雖上開違規事實並無以照相、錄影或其他方式採證，惟一般
    員警執行交通違規稽查勤務，依法並未要求就上開闖紅燈之
    違規事實，必須以照相、錄影或其他方式採證，目視舉證亦
    為採證之方式之一，因此種違規行為，係突然發生，且瞬間
    即逝，除該路段設有固定式之照相、錄影設備可立即拍攝存
    證外，要求執勤員警或舉發機關緊急錄影或照相，顯有困難
    ，且無法取得瞬間違規之事實。又依受處分人自承其確於上
    開時間，有騎駛上開機車行經遭舉發闖紅燈違規之交岔路口
    ，核與證人即本件舉發員警林光輝所證大致相符，該警員既
    係近距離正面目視違規闖紅燈之事實，以一般執勤員警之專
    業訓練而言，對於該職務上事項之觀察力遠較一般人更為專
    注，誤判之可能性極低，應有可信之處。再本件舉發之警員
    林光輝於執行勤務時，適時發現受處分人駕駛上開機車闖紅
    燈，並立即記下車號對之逕行舉發，其與受處分人素不相識
    ，復無怨隙，應無故意設詞誣陷受處分人而甘冒偽證罪責之
    必要，況受處分人又未提出其他積極證據足資推翻前項舉發
    認定之事實。從而，本件實難認警員林光輝有何濫行舉發違
    規之情形，是受處分人上開聲明異議意旨，尚不足採。至受
    處分人所稱上開舉發通知單上車主之姓名有塗改及修正等情
    並不影響本院上開事實之認定，附此敘明。
五、綜上所述，受處分人騎駛上開機車確有於上揭時、地，行經
    有燈光號誌管制之交岔路口闖紅燈，並有拒絕停車接受稽查
    之事實，從而，原處分機關依據道路交通管理處罰條例第53
    條第1 項、第60條第1 項、第63條第1 項第3 款、第1 款及
    違反道路交通管理事件統一裁罰基準表之規定，分別裁罰受
    處分人1,800 元及3,000 元罰鍰，並分別記違規點數3 點及
    1 點、核無違誤，本件受處分人之異議為無理由，自應將其
    異議駁回。
六、據上論斷，應依道路交通管理處罰條例第87條第2 項、道路
    交通案件處理辦法第19條，裁定如主文。
中    華    民    國    97    年    7     月    4     日
                  交通法庭法  官    雷雯華
以上正本證明與原本無異。
如不服本裁定，應於送達後5日內，向本院提出抗告狀。
                          書記官    陳如玲
中    華    民    國    97    年    7     月    4     日


司法院資訊處製作；財團法人民間司法改革基金會備份。
